【裁判字號】    94,訴,1398
【裁判日期】    950317
【裁判案由】    毒品危害防制條例
【裁判全文】
臺灣板橋地方法院刑事判決              94年度訴字第1398號
公  訴  人  臺灣板橋地方法院檢察署檢察官
被      告  甲○○
上列被告因違反毒品危害防制條例案件，經檢察官提起公訴（94
年度核退毒偵字第1593號），及移送併案審理（94年度毒偵字第
4982號、臺灣臺北地方法院檢察署95年度毒偵字第314 號），本
院判決如下：
    主  文
甲○○連續施用第一級毒品，累犯，處有期徒刑捌月；又連續施
用第二級毒品，累犯，處有期徒刑肆月，扣案安非他命吸食器貳
組均沒收。應執行有期徒刑拾壹月，扣案安非他命吸食器貳組均
沒收。
    事  實
一、甲○○前因施用毒品案件，經臺灣臺北地方法院裁定送觀察
    、勒戒，於民國89年9 月29日因無繼續施用傾向執行完畢釋
    放，並由臺灣臺北地方法院檢察署檢察官以89年度毒偵字第
    2893號為不起訴處分確定。又因施用毒品案件，經同法院以
    93年度簡字第1520號判決判處有期徒刑三月確定，並於93年
    9 月15日易科罰金執行完畢（再犯本件構成累犯）。詎仍不
    知悔改，明知海洛因及安非他命為毒品危害防制條例所列之
    第一級、第二級毒品，不得非法持有、施用，竟仍分別基於
    施用海洛因及安非他命之概括犯意，自94年1 月26日前2 、
    3 日某時起，至同年8 月31日止，在其位於臺北縣中和市○
    ○街560 號14樓之3 住處，連續以將海洛因置入香菸內抽菸
    吸食之方式施用第一級毒品海洛因，及以將安非他命置入玻
    璃球中燒烤煙霧吸食之方式施用第二級毒品安非他命多次，
    並於下列時地分別為警查獲，經警採尿送驗始查知上情：
    (一)於94年1 月25日晚間11時30分許，在被告上開住處為警查
      獲，並扣得安非他命吸食器2組。
    (二)於94年8 月31日晚間11時10分，在臺北縣中和市○○街56
      0 號5 樓之2 為警查獲。
    (三)於94年12月7 日11時20分許，在臺北縣新店市○○路○ 段
      285 號前為警查獲。
二、案經臺北縣政府警察局中和分局報請臺灣板橋地方法院檢察
    署檢察官偵查起訴，及臺北市政府警察局刑事警察大隊、中
    山分局分別報請臺灣板橋地方法院檢察署檢察官及臺灣臺北
    地方法院檢察署檢察官偵查後移送併案審理。本院於準備程
    序進行中，被告就被訴事實為有罪之陳述，經告知簡式審判
    程序之旨，並聽取公訴人、被告之意見後，由本院合議庭裁
    定由受命法官獨任進行簡式審判程序。
    理  由
一、訊據被告甲○○對於其本人有於前開時地施用第一級毒品海
    洛因及第二級毒品安非他命之事實均坦白承認，且其分別於
    94年1 月25日、94年8 月31日、94年12月7 日經警採集尿液
    送驗結果，均呈鴉片類嗎啡陽性及安非他命類甲基安他命陽
    性反應等情，有台灣檢驗科技股份有限公司濫用藥物尿液檢
    驗報告3 紙（報告編號：CH/2005/90401 、CH/2005/20205
    、CH/2005/C0191）、 法務部調查局檢驗通知書2 紙（均為
    調科壹字第09522210320 號）、臺北縣政府警察局中和分局
    毒品危害防制條例犯罪嫌疑人姓名代碼對照表、尿液採樣書
    、鑑定人結文、臺北市政府警察局偵辦毒品案件尿液檢體委
    驗單各1 紙附卷可證（見94年度核退毒偵第1099號卷9-10頁
    、北檢95年度毒偵字第314 號卷第10-13 頁；本院卷第65、
    10 5-10 6 頁）；並有扣案之安非他命吸食器二組可資佐證
    。綜上事證，堪認被告前開自白應與事實相符，堪予採信。
    又被告有如事實欄所載之毒品執行前科，有臺灣高等法院被
    告前案紀錄表及如事實欄所示之不起訴處分書各一份附卷可
    按。是被告於觀察、勒戒執行完畢釋放後五年內再犯本件施
    用第一級、第二級毒品之罪，事證明確，其犯行堪予認定。
二、查海洛因、安非他命分別為毒品危害防制條例第2 條第2 項
    第1 款、第2 款所列之第一級毒品、第二級毒品，不得非法
    持有、施用，是核被告甲○○所為係犯同條例第10條第1 項
    、第2 項之施用第一級毒品罪及施用第二級毒品罪。其於施
    用前後持有毒品之行為，應為其施用毒品之犯行所吸收，不
    另論罪。其先後多次施用第一級毒品及第二級毒品之犯行，
    時間緊接，犯罪構成要件相同，顯係基於概括之犯意反覆為
    之，應各依連續犯之規定論以一罪並加重其刑；又其所犯上
    開二罪間，行為互殊、罪名有異，應分論併罰。爰審酌被告
    前有毒品前科、素行不佳，不思戒除毒癮，改過自新，竟仍
    連續施用毒品，經警多次查獲，仍一再施用，情節非輕，惟
    考量被告犯後坦承犯行，尚知悔悟，態度良好等一切情狀，
    分別量處如主文所示之刑，並定其應執行刑，以資懲儆。又
    公訴人雖僅對被告於94年1 月26日5 時20分許為警採尿前回
    溯26小時、96 小 時內某時，施用第一級毒品海洛因、第二
    級毒品安非他命各一次之犯行予以起訴，而未論及被告如事
    實欄所述之其餘連續施用第一級毒品及第二級毒品之犯行，
    惟該部分犯行既與前開已起訴部分有連續犯之裁判上一罪關
    係，為起訴效力所及，本院自應併予審理。
三、扣案之安非他命吸食器2 組，為被告所有供犯施用第二級毒
    品罪所用之物，已據其供明在卷，爰依刑法第38條第1 項第
    2 款沒收之。至扣案之海洛因2 包（淨重0.28公克）及注射
    針筒1 支，被告否認係其所有之物，並辯稱上開物品是其為
    警查獲時其他在場之人所有，與其本件施用第一級毒品海洛
    因之犯行並無關聯等語；經查，上開扣案針筒一支經本院送
    請法務部調查局以「DNA 鑑定比對」其內殘留人體組織與所
    採被告檢體是否相符，鑑定結果為二者不可能為同一人所有
    ，此有法務部調查局鑑定通知書（調科肆字第09500043980
    號）一紙附卷可按（見本院卷第108-109 頁）；再者，被告
    既已坦承施用第一級毒品之犯行，就不另論罪之持有微量供
    己施用海洛因部分，應亦無任意否認之必要；從而，本院認
    被告前開辯稱應屬可信，是扣案之海洛因2 包（淨重0.28公
    克）及注射針筒1 支，既非被告所有之物，復與本件被告施
    用毒品之犯行間不具關聯性，爰均不宣告沒收，併此敘明。
據上論斷，應依刑事訴訟法第273 條之1 第1 項、第299 條第1
項前段，毒品危害防制條例第10條第1 項、第2 項，刑法第11條
前段、第56條、第47條、第51條第5 款、第38條第1 項第2 款，
判決如主文。
本案經檢察官林俊儀到庭執行職務。
中    華    民    國    95    年    3     月    17    日
                  刑事第五庭    法  官  許映鈞
以上正本證明與原本無異。
如不服本判決，應於送達後10日內向本院提出上訴狀（須附繕本
）。
                                書記官  呂苗澂
中    華    民    國    95    年    3     月    23    日
附錄本案所犯法條全文
毒品危害防制條例第10條
施用第一級毒品者，處6月以上5年以下有期徒刑。
施用第二級毒品者，處3年以下有期徒刑。


司法院資訊處製作；財團法人民間司法改革基金會備份。
